臺灣嘉義地方法院民事判決　　　　　　　 99年度訴字第719號
原　　　告　陳慶讚
被　　　告　廖煌華
　　　　　　廖謝玉春
上列當事人間因被告公共危險等案件，原告提起刑事附帶民事訴
訟請求損害賠償，經本院刑事庭以99年度交附民字第 141號裁定
移送前來，本院於民國100年5月12日言詞辯論終結，判決如下：
  主  文
被告廖煌華應給付原告新臺幣伍拾萬陸仟壹佰玖拾參元，及自民
國九十九年八月十日起至清償日止，按週年利率百分之五計算之
利息。
原告其餘之訴駁回。
訴訟費用由被告廖煌華負擔百分之四十二，餘由原告負擔。
本判決原告勝訴部分，原告以新臺幣壹拾陸萬捌仟元為被告廖煌
華供擔保後，得假執行。
原告其餘假執行之聲請駁回。
  事 實 及 理 由
壹、程序方面：按訴狀送達後，原告不得將原訴變更或追加他訴
    ，但擴張或減縮應受判決事項之聲明者，不在此限，民事訴
    訟法第255條第1項第3款定有明文。查原告於民國99年7月25
    日以刑事附帶民事起訴狀起訴時訴之聲明第一項係請求被告
    應賠償新臺幣（下同） 1,220,000元及自起訴狀繕本送達之
    翌日起按年利率百分之5計算之利息，嗣於訴訟進行中之100
    年1月6日以民事起訴陳報狀將其訴之聲明第一項所請求損害
    賠償本金部分減縮為「 1,205,985元」（見本院卷第64頁、
    第 140頁），核屬減縮應受判決事項之聲明，揆諸首揭規定
    ，應予准許，合先敘明。
貳、實體方面：
  一、原告起訴主張：
    （一）被告廖煌華於99年 3月26日晚間11時許，於酒後駕車
          及無照駕駛之狀況，駕駛被告廖謝玉春所有9L -6857
          號自用小客車，且未開大燈，行經嘉義市○○○路與
          體育路交叉路口時，適逢原告騎乘車牌號碼UKE -808
          號輕型機車經過沿興業東路由西往東方向欲左轉體育
          路時，兩車於上開交岔路口發生碰撞，致原告受有右
          側股骨頸閉鎖性骨折、左側遠端橈骨折、左手第一指
          近端骨折、頭部外傷等傷害。爰依民法侵權行為之法
          律關係，請求被告連帶賠償醫療費用27,405元、回診
          6次之交通費 6,000元、看護費用273,600元（全日每
          日2,000元共21日計42,000元、半日每日1,200元共19
          3日計231,600元）、置換人工關節費用 155,000元（
          預估2次每次77,500元）、工作損失100,000元、精神
          慰撫金643,980元，合計1,205,985元。
    （二）對被告抗辯之陳述：
        1.被告廖煌華嗜酒成性，原告並非其酒駕受害之第一人
          ，被告廖煌華應該負全部過失。
        2.被告廖煌華原為職業聯結車駕駛執照，其為無照狀態
          已有2年，被告廖謝玉春理應知悉。
        3.看護費用21天部分是剛發生車禍比較嚴重的時候連放
          假日一起計算，其中全日看護期間最後一日99年 4月
          16日是請病假跟休假之最後一天。半日看護 193天部
          分是依聖馬爾定醫院99年7月28日第2份診斷證明書再
          加計3個月推算而來。
    （三）聲明：1.被告應連帶給付原告新臺幣 1,205,985元，
          及自起訴狀繕本送達翌日起起至清償日止，按週年利
          率百分之5計算之利息。2.請准供擔保宣告假執行。
          （見本院卷第140頁）
  二、被告抗辯則以：
    （一）被告廖煌華部分：
        1.伊承認就本件車禍事故有部分過失，但依車禍鑑定報
          告原告是主因，伊是次因，並非一定要大車賠小車。
          酒駕部分已受道路交通管理處罰條例之處罰，伊並非
          不願和解，而是因原告求償金額過高，伊無法負擔。
        2.對於原告所請求賠償金額意見如下：
        醫療費用部分：對於醫療費用有收據的部分及回診交
          通費均沒有意見。
        看護費用部分：對於全日看護標準 2,000元沒有意見
          ，但原告請假天數沒有那麼多天，天數誤差太多，且
          半天看護應該是1,000元不是1,200元。
        人工關節費用：依醫院回函原告還不需要換人工關節
          ，且會有健保給付，不應由被告負責。
        工作損失部分：同意此部分請求項目及金額。
        精神慰撫金：同意此部分請求項目及金額。
        3.聲明：請求駁回原告之訴。
    （二）被告廖謝玉春部分：
        1.伊固為車主，然伊與被告廖煌華並未住在一起，伊什
          麼都不知道，應不須連帶賠償。因被告廖煌華先前有
          欠稅，名下不能有財產，98年間被告廖煌華把伊之證
          件拿去辦車輛過戶登記，過了一、二個月伊才知情。
        2.對於原告所請求賠償金額意見如下：
        醫療費用部分：對於醫療費用有收據之部分及回診交
          通費均沒有意見。
        看護費用部分：對於全日看護標準 2,000元沒有意見
          ，但原告請假天數沒有那麼多天，天數誤差太多，且
          半天看護應該是1,000元不是1,200元。
        人工關節費用：依醫院回函原告尚不需換人工關節，
          且會有健保給付，不應由被告負責。
        工作損失部分：無意見。
        精神慰撫金：不同意原告所請求。
        3.聲明：請求駁回原告之訴。
  三、本院之判斷：
    （一）被告廖煌華部分：
        1.原告主張被告廖煌華於99年 3月26日晚間11時許，無
          照且酒後駕駛車牌號碼9L -6857號之自用小客車，行
          經嘉義市○○○路與體育路交叉路口時，適原告騎乘
          車牌號碼UKE -808輕型機車經過沿興業東路由西往東
          方向欲左轉體育路時，兩車於上開交岔路口發生碰撞
          ，致原告受有右側股骨頸閉鎖性骨折、左側遠端橈骨
          折、左手第一指近端骨折、頭部外傷等傷害，業經被
          告廖煌華於刑案偵審中均坦承不諱，並有道路交通事
          故現場圖、道路交通事故調查報告表、嘉義市警察局
          交通隊交通事故談話紀錄表及現場照片、酒精濃度測
          試單、刑法第185條之3測試觀察紀錄表、財團法人天
          主教聖馬爾定醫院診斷證明書等在卷可稽，復經本院
          調取相關刑案亦即本院99年度嘉交簡字第 882號刑事
          案卷核閱屬實。而被告廖煌華所有之職業聯結車駕駛
          執照因違規逾期未繳納罰鍰於97年 7月27日遭交通部
          公路總局嘉義區監理所嘉義市監理站逕行註銷，且尚
          未重新考領駕駛執照等情，則有交通部公路總局嘉義
          區監理所嘉義市監理站99年6月23日嘉監義二字第099
          0005070 號函附於刑事卷可佐（見本院99年度交易字
          第 170號刑事卷第48頁），故上開事實均堪信為真。
          按汽車行駛應注意汽車行駛至閃光黃燈號誌路口時，
          應減速接近，注意安全，小心通過，且應注意汽車行
          駛時，夜間應開亮頭燈，並應注意車前狀況，隨時採
          取必要之安全措施，道路安全交通規則第109條第1款
          、94條第3項、道路交通標誌標線號誌設置規則第211
          條第1項第1款分別定有明文。被告廖煌華駕駛自用小
          客車，自應注意上開規定。而依卷附道路交通事故調
          查報告表所載，當時天候晴、夜間有照明、柏油路面
          乾燥無缺陷、亦無障礙物，並無不能注意情形。被告
          廖煌華於駕駛自用小客車行經肇事路段時，並未開亮
          頭燈等情，為被告廖煌華所不爭執（見本院99年度交
          易字第170號刑事卷第151頁），並有道路監視錄影記
          錄翻拍照片附於刑事卷可憑（見本院99年度交易字第
          170 號刑事卷第129頁至第133頁）。被告廖煌華駕駛
          汽車於夜間行經設有閃光黃燈號誌之交岔路口，竟疏
          未注意開啟燈光，致影響夜間行車安全，且疏未減速
          接近，注意安全，小心通過，因而撞擊對向騎乘機車
          欲左轉之原告，被告廖煌華自有部分過失甚明（原告
          與有過失部分詳下述）。而本件車禍事故經送請肇事
          責任鑑定結果，均認為被告廖煌華就本件事故具有部
          分過失等情，有臺灣省嘉雲區車輛行車事故鑑定委員
          會99年 7月16日嘉雲鑑990507字第0995802563號函附
          鑑定意見書、臺灣省車輛行車事故覆議鑑定委員會99
          年 8月31日覆議字第0996203269號函（見本院99年度
          交易字第170號刑事卷第58頁至第60頁、第140頁）在
          卷可憑，亦與本院上開認定相符；且被告廖煌華因本
          件車禍犯過失傷害罪、服用酒類不能安全駕駛動力交
          通工具而駕駛罪，經本院刑事庭判決有罪確定在案，
          有上開刑事判決書在卷可稽，更徵被告廖煌華確有部
          分過失無誤。且原告確因本件車禍受有傷害，則被告
          廖煌華過失駕車肇事行為與原告之傷害結果間具有相
          當因果關係至為顯然。原告主張被告廖煌華應負過失
          侵權賠償責任，自屬有據。
        2.原告主張因被告廖煌華駕車過失行為致受有上開傷害
          ，依侵權行為法律關係，請求被告廖煌華賠償上開損
          害等情，被告廖煌華則以上開情詞置辯。是此部分爭
          點在於：原告請求被告廖煌華賠償之金額若干為適當
          。經查：
        按因故意或過失，不法侵害他人之權利者，負損害賠
          償責任；不法侵害他人之身體或健康者，對於被害人
          因此喪失或減少勞動能力，或增加生活上之需要時，
          應負損害賠償責任；不法侵害他人之身體、健康、名
          譽、自由、信用、隱私、貞操，或不法侵害其他人格
          法益而情節重大者，被害人雖非財產上之損害，亦得
          請求賠償相當之金額，民法第184條第1項前段、第19
          3條第1項、第195條第1項分別定有明文。原告既因被
          告廖煌華之過失侵權行為而受有損害，依上揭規定，
          原告自得請求損害賠償。茲就原告請求賠償之費用，
          是否應予准許，分述如下：
          (1)醫療費用部分：原告請求被告廖煌華賠償醫療費用
            27,405元，並提出如附表所示醫療費用收據為證。
            而被告廖煌華對此部分原告已支出且有單據之醫療
            費用金額均不爭執（見本院卷第 107頁），且原告
            上開主張醫療費用支出損害確有如附表所示醫療費
            用單據在卷可稽，是原告此部分請求27,405元損害
            賠償均應予准許。
          (2)增加生活上需要部分：
            (甲)原告主張被告廖煌華應賠償「回診交通費用」6,
              000元（99年 4月14日、4月30日、5月21日、6月
              21日、9月10日、10月27日回診 6次每次1,000元
              交通費），並主張其每次回診均由其子自行開車
              往返位在台中市大里區居所與嘉義市聖馬爾定醫
              院間等語，復提出各次回診財團法人天主教聖馬
              爾定醫院醫療費用收據為證。而被告廖煌華對於
              原告所主張上開回診交通費損失並不爭執（見本
              院卷第107頁、第108頁）。且參酌本院依職權函
              查自原告位在台中市大里區居所至嘉義市聖馬爾
              定醫院之單程計程車資為 1,600元，有嘉義市計
              程車客運商業同業公會函在卷可稽（見本院卷第
              117 頁）等情，故堪認原告上開回診交通費之主
              張尚屬合理，均應准許。
            (乙)原告請求廖煌華賠償「看護費用」 273,600元（
              全日每日2,000元共21日計42,000元、半日每日1
              ,200元共193日計231,600元），均由家屬看護等
              語。被告廖煌華對此則陳稱：對於全日標準2000
              元沒有意見，但原告請假天數沒有那麼多天，天
              數誤差太多，且半天看護應該是1,000元不是1,2
              00元等詞。按民法第 193條所稱增加生活上之需
              要，以被害以前並無此需要，因為受侵害，始有
              支付此費用之需要為已足（最高法院87年台上字
              第2058號判決參照）。次按親屬照顧被害人之起
              居，固係出於親情，但親屬看護所付出之勞力，
              並非不能評價為金錢，僅因兩者身分關係密切而
              免除支付義務，此種親屬基於身分關係之恩惠，
              自不能加惠於加害人，故應衡量及比照僱用職業
              護士看護情形，認被害人受有相當看護費之損害
              ，得向加害人求償（最高法院93年度台上字第47
              2 號判決意旨參照）。參照一般醫院全日型之看
              護費用標準為每日20,00元，是原告主張以每日2
              ,000元計算家屬看護費用，經核未逾一般人看護
              費用必要支出程度，應屬合理，被告對此部分亦
              無爭執，應予准許。而原告主張應以每半日1,20
              0 元計算家屬看護費由被告給與賠償，被告則以
              金額過高為爭執。本院審酌上開兩造所不爭執之
              全日型之看護費用標準為每日 20,00元，且原告
              亦未能提出其因該段期間之看護需要而有每半日
              1,200元實際支出之證明，故認應以每半日1,000
              元計算家屬看護費用，始屬合理，原告逾此範圍
              之主張，即非可採。又關於看護日數部分，原告
              主張99年3月26日至99年4月16日全日看護費用21
              天部分是剛發生車禍比較嚴重的時候連放假日一
              起計算，4 月16日請病假跟休假的最後一天。99
              年4月17日至99年10月26日半日看護193天部分是
              依聖馬爾定醫院99年7月28日診斷證明書再加3個
              月推算而來等語。觀諸原告所提出財團法人天主
              教聖馬爾定醫院99年 4月30日診斷證明書關於原
              告病情記載：「…4月5日出院，須他人看護參個
              月並門診治療」及該院99年 7月28日診斷證明書
              則記載：「…目前骨折仍未癒合，行動不便，須
              他人看護生活起居參個月」等情，有該 2份診斷
              證明書在卷可稽（見本院卷第66頁、第67頁），
              足見原告於99年 7月28日回診時經醫師評估認其
              因骨折尚未癒合而仍需他人看護生活起居 3個月
              無訛。參照原告確因99年 3月26日晚間車禍後連
              續請假至99年4月16日，自99年4月17日以後則改
              為配合回診日期而請病假或休假等情，有臺灣菸
              酒股份有限公司豐原捲煙研發製造工廠部分個別
              請假資料表、請假單及公函等（見本院卷第83頁
              至第86頁、第88頁）在卷可考。衡酌原告於99年
              3 月26日入院急診後住院接受右側股骨鋼板固定
              手術，且其所受右側股骨骨折之傷害部位確已造
              成其行動不便，此有上開診斷證明書可憑，是原
              告主張其自99年3 月26日至同年4 月16日需全日
              看護21天、自99年4 月17日至10月26日需半日看
              護193 日，尚屬合理，至被告廖煌華辯稱日數與
              原告請假日數不符云云，顯未考量原告所受骨折
              傷勢需長時間逐漸癒合，行動不便亦確需他人看
              護生活起居等節，是其所辯尚難採憑，故原告請
              求被告廖煌華賠償「看護費用」於235,000 元（
              全日每日2,0 00元共21日計42,000元、半日每日
              1, 000元共193 日計193,000 元）範圍內，應予
              准許；逾此範圍之請求，不應准許。
            (丙)原告另請求被告廖煌華賠償「置換人工關節費用
              」155,000元（預估2次每次77,500元）等語；被
              告廖煌華則抗辯：依醫院回函原告還不需要換人
              工關節等詞。按將來之醫藥費，只要係維持傷害
              後身體或健康之必要支出，被害人均得請求加害
              人賠償，非以被害人已實際支出者為限（最高法
              院82年度臺上字第 681號判決參照）。惟經本院
              向財團法人天主教聖馬爾定醫院函查依原告回診
              評估結果是否需置換人工關節乙節，該院函覆以
              ：「…三、股骨頸骨折最大後遺症為股骨頭缺血
              性壞死，如此狀況發生，則需施行全人工臗關節
              置換手術治療。依該員目前回診之狀況，並無發
              生股骨頭缺血性壞死。至於將來是否會發生，多
              久發生，則無法評估」等情，有該院100年3月21
              日（100）惠醫字第 0329號函（見本院卷第98頁
              ）在卷可稽，故尚難認原告因本件車禍事故所受
              傷勢之現狀，已得預估有接受置換人工關節手術
              治療之必要，被告廖煌華此部分抗辯則非無據，
              故原告請求賠償上開「置換人工關節費用」部分
              ，不應准許。
          (3)工作損失部分：原告主張其工作損失為 100,000元
            。被告廖煌華則表示同意原告此項目及金額之請求
            （見本院卷第 140頁），故原告此部分請求自應准
            許。
          (4)精神慰撫金部分：原告主張其因車禍發生受身體上
            損害，依民法第195條第 1項請求643,980元精神慰
            撫金等語。被告廖煌華對此則表示：同意原告請求
            精神慰撫金項目及金額等詞（本院卷第 140頁）。
            故原告此部分請求亦應准許。
          (5)基上，原告因本件車禍所受之損害額度應為1,012,
            385元（27,405＋6,000+235,000＋100,000＋643,9
            80）。逾此範圍之請求，不應准許。
        按保險人依強制汽車責任保險法規定所為之保險給付
          ，視為被保險人損害賠償金額之一部分；被保險人受
          賠償請求時，得扣除之，強制汽車責任保險法第32條
          定有明文。查於本件交通事故發生後，原告並未請領
          強制險給付等情，為兩造所不爭執，並有臺灣產物保
          險股份有限公司個人保險客戶服務部乙紙（見本院卷
          第 138頁）在卷可憑，則原告前開受損害金額自無庸
          扣除保險給付。
        按損害之發生或擴大，被害人與有過失者，法院得減
          輕賠償金額或免除之，民法第217條第1項定有明文。
          次按汽車行駛至交岔路口，轉彎車應讓直行車先行，
          此觀道路交通安全規則第102條第7款規定甚明（依道
          路交通安全規則第2條第1款上開規定所稱「汽車」包
          含機器腳踏車）。本件原告固主張因被告廖煌華酒後
          駕車次數很多，應由被告廖煌華負全部過失責任云云
          。然被告廖煌華則抗辯：伊僅有部分過失等詞。查本
          件原告於事故發生當時係沿嘉義係興業東路由西往東
          方向行駛至體育路交岔路口進行左轉等情，為兩造所
          不爭；參酌本件車禍事故兩造車輛撞擊部位為被告廖
          煌華所駕駛自用小客車右前車頭撞擊原告所騎乘機車
          之右側車身，而原告騎乘之機車遭撞擊倒地所留刮地
          痕及油漬起點均位在興業東路西向快車道內等情，此
          觀道路交通事故現場圖及現場照片即明，堪認本件車
          禍事故之撞擊點應位在興業東路西向快車道範圍內，
          足見原告就本件車禍事故之發生亦與有轉彎時疏未充
          分注意直行車動態並讓直行車先行之過失。而本件經
          送請肇事責任鑑定結果，均認為原告就本件事故具有
          部分過失等情，此觀臺灣省嘉雲區車輛行車事故鑑定
          委員會99年 7月16日嘉雲鑑990507字第0995802563號
          函附鑑定意見書、臺灣省車輛行車事故覆議鑑定委員
          會99年 8月31日覆議字第0996203269號函（見本院99
          年度交易字第170號刑事卷第58頁至第60頁、第140頁
          ）即明，亦與本院上開認定相符，更證原告與有上開
          過失無誤。至原告所主張被告廖煌華酒後駕車次數甚
          多等情，固屬事實，然按民法第217條第1項所謂被害
          人與有過失，只須其行為與加害人之行為，為損害之
          共同原因，而其過失並有助成損害之發生或擴大者，
          即屬相當，不論加害人應負故意過失或無過失責任，
          均有該規定之適用（最高法院88年度台上字第2187號
          判決參照），原告既與有上開過失，揆諸上開說明，
          即無由排除民法第217條第1項之適用。本件車禍係兩
          造均有違反上揭規定之過失，而發生碰撞致原告受傷
          ，已如上述，本院審酌被告及原告同為肇事原因之上
          開情節，認本件車禍肇事責任，由被告負2分之1之過
          失責任，應屬公允。依此計算，原告所得請求之金額
          為506,193 元（1,012,3850.5；小數點以下4捨5入
          ），逾此部分，為無理由，應予駁回。
        3.按給付無確定期限者，債務人於債權人得請求給付時
          ，經其催告而未為給付，自受催告時起，負遲延責任
          。其經債權人起訴而送達訴狀，或依督促程序送達支
          付命令，或為其他相類之行為者，與催告有同一之效
          力，民法第229條第2項定有明文。又遲延之債務，以
          支付金錢為標的者，債權人得請求依法定利率計算之
          遲延利息。但約定利率較高者，仍從其約定利率；應
          付利息之債務，其利率未經約定，亦無法律可據者，
          週年利率為百分之五，亦為同法第233條第1項及第20
          3 條所明定。查原告請求被告廖煌華之賠償金額，並
          未定有給付期限，原告請求自起訴狀繕本送達翌日即
          99年 8月10日起算至清償日止，按週年利率5%計算之
          利息，未逾上開規定範圍，自無不合，應予准許。
    （二）被告廖謝玉春部分：
        1.原告主張被告廖煌華在本件車禍事故所駕駛之車牌號
          碼9L -6857號自用小客車登記為被告廖謝玉春所有等
          情，為被告廖謝玉春所不爭執，並有車號查詢汽車車
          籍資料乙份（見本院卷第 102頁）在卷可稽，自堪信
          屬實。而原告主張被告廖煌華無駕駛執照，被告廖謝
          玉春仍將其所有之車牌號碼9L -6857號自用小客車出
          借給被告廖煌華，自應與被告廖煌華負連帶損害賠償
          責任云云，則為被告廖謝玉春所否認，辯稱：因被告
          廖煌華先前有欠稅，名下不能有財產，98年間被告廖
          煌華把伊之證件拿去辦車輛過戶登記，過了一、二個
          月伊才知情；且伊與被告廖煌華並未住在一起，伊什
          麼都不知道，應不須連帶賠償等語。是此部分爭點在
          於：被告廖煌華所駕駛之車牌號碼9L -6857號自用小
          客車究為被告廖謝玉春所有而出借給被告廖煌華使用
          ，抑或係被告廖煌華所有而僅登記為被告廖謝玉春所
          有？被告廖謝玉春是否因而須負連帶損害賠償責任？
        2.經查：
        被告廖謝玉春就其駕駛資格陳稱：伊僅有機車駕駛執
          照，並無汽車駕駛執照等語，復經本院依職權向監理
          機關查詢被告廖謝玉春是否領有汽車駕駛執照乙節，
          ，交通部公路總局嘉義區監理函覆以：公路監理管理
          系統並未登載廖謝玉春有考領汽車駕駛執照之紀錄等
          情，此有證號查詢汽車駕駛人資料、交通部公路總局
          嘉義區監理所函各乙份（見本院卷第118頁、第129頁
          ）附卷可憑，堪認被告廖謝玉春所稱伊並未領有汽車
          駕駛執照等情，確與事實相符。而被告廖謝玉春既從
          未考領汽車駕駛執照，衡情自無購買汽車供己使用之
          需求，亦無負擔汽車各項稅費而將車輛任由被告廖煌
          華使用之可能。據此足認被告廖謝玉春所辯該自用小
          客車係被告廖煌華持其證件而登記伊為名義所有人等
          情，尚屬可信。按依民法第185條第1項之規定，共同
          侵權行為人固連帶負損害賠償責任，惟同條項前段所
          謂共同侵權行為，須共同行為人皆已具備侵權行為之
          要件始能成立，若其中一人無故意過失，則其人非侵
          權行為人，不負與其他具備侵權行為要件之人連帶賠
          償損害之責任，最高法院22年上字第3437號判例闡述
          甚詳。被告廖謝玉春既僅為系爭自用小客車之登記名
          義人而非真正所有權人，其對於該自用小客車並無事
          實上之支配管領權利，堪認系爭車牌號碼9L -6857號
          自用小客車並非由被告廖謝玉春借予被告廖煌華駕駛
          ，故難認被告廖謝玉春就本件車禍事故之發生有何故
          意或過失之侵權行為可言，揆諸上開說明，原告主張
          被告廖謝玉春將其所有之車牌號碼9L -6857號自用小
          客車出借給被告廖煌華，應與被告廖煌華負連帶損害
          賠償責任云云，即屬無據。
        至原告固以被告廖煌華原為職業聯結車駕駛執照，其
          為無照狀態已有 2年，被告廖謝玉春理應知悉為由，
          認被告廖謝玉春應負共同侵權責任云云。惟被告廖煌
          華業已成年，此為兩造所不爭執，被告廖謝玉春對被
          告廖煌華之個人行為已無監護之責。且被告廖謝玉春
          辯稱：其與同案被告廖煌華並非同住等詞，此有被告
          廖煌華全戶戶籍資料查詢結果（見本院卷第18頁至第
          20 頁）及被告廖謝玉春住所資料（見本院卷第102頁
          ）可佐，自堪信渠等確非同住一處。而被告廖煌華所
          有之職業聯結車駕駛執照係因違規逾期未繳納罰鍰於
          97 年7月27日遭交通部公路總局嘉義區監理所嘉義市
          監理站逕行註銷，且尚未重新考領駕駛執照等情，有
          交通部公路總局嘉義區監理所嘉義市監理站99年 6月
          23日嘉監義二字第0990005070號函附於刑事卷可佐（
          見本院99年度交易字第 170號刑事卷第48頁），是被
          告廖謝玉春能否獲悉非同住一處之被告廖煌華個人因
          上開駕籍管理事項遭監理機關逕行註銷駕駛執照乙事
          ，益非無疑。況本件被告廖謝玉春並非該車實際上之
          管理支配者，業如上述，縱被告廖謝玉春知悉被告廖
          煌華之駕駛執照已遭監理機關註銷，然因被告廖謝玉
          春並無將其所支配管領車輛出借予同案被告廖煌華使
          用之行為，仍難課予其共同侵權行為之責；此外，原
          告就此亦未能再舉證以實其說，故原告上開主張，尚
          難採憑。
  四、綜上所述，原告依據上開侵權行為損害賠償法律關係，請
      求被告廖煌華給付506,193 元，及自99年8 月10日起至清
      償日止，按週年利率5%計算之利息，為有理由，此部分應
      予准許，逾此範圍之請求，為無理由，應予駁回。至原告
      依據上開侵權行為損害賠償法律關係，請求被告廖謝玉春
      應與被告廖煌華連帶賠償部分，則無理由，應予駁回。
  五、原告陳明願供擔保以代釋明，聲請宣告假執行，於原告勝
      訴部分，經核尚無不合，爰酌定相當之擔保金額併予准許
      之。至原告敗訴部分，其假執行之聲請已失所附麗，應併
      予駁回。
  六、兩造其餘之攻擊或防禦方法及未經援用之證據，經本院斟
      酌後，認為均不足以影響本判決之結果，自無逐一詳予論
      駁之必要，併此敘明。
  七、據上論結，原告之訴為一部有理由，一部無理由，依民事
      訴訟法第79條、第390條第2項，判決如主文。
中    華    民    國    100  年     5     月    26    日
                  民事第三庭  法  官  曾宏揚
以上正本係照原本作成。
如對本判決上訴，須於判決送達後20日內向本院提出上訴狀。如
委任律師提起上訴者，應一併繳納上訴審裁判費。
中    華    民    國    100  年     5     月    26    日
                              書記官  陳見明
附表：
┌─────────┬───────┬──────┬────────┬─────────┐
│   名       稱    │ 日      期   │原告請求金額│  內       容   │備    註          │
│                  │              │（新臺幣）  │                │                  │
├─────────┼───────┼──────┼────────┼─────────┤
│嘉義聖馬爾定醫院  │99/03/27      │       540  │掛號費、健保自費│                  │
│  （急診外科）    │              │            │負擔            │                  │
├─────────┼───────┼──────┼────────┼─────────┤
│嘉義聖馬爾定醫院  │99/03/27~     │    22,785  │住院診察費、藥費│                  │
│   （骨科）       │99/04/05      │            │X光費、檢查費、 │                  │
│                  │              │            │手術費、材料費、│                  │
│                  │              │            │麻醉費、病房費等│                  │
├─────────┼───────┼──────┼────────┼─────────┤
│嘉義聖馬爾定醫院  │99/04/02      │       200  │X光費           │                  │
├─────────┼───────┼──────┼────────┼─────────┤
│嘉義聖馬爾定醫院  │99/04/14      │       440  │健保自費負擔    │                  │
│   （骨科）       │              │            │                │                  │
├─────────┼───────┼──────┼────────┼─────────┤
│嘉義聖馬爾定醫院  │99/04/30      │       100  │掛號費          │                  │
│   （骨科門診）   │              │            │                │                  │
├─────────┼───────┼──────┼────────┼─────────┤
│嘉義聖馬爾定醫院  │99/04/30      │       320  │證明書費        │最高法院93年度台上│
│                  │              │            │                │字第1159號判決、最│
│                  │              │            │                │高法院91年5月7日第│
│                  │              │            │                │3次民事庭會議決議 │
│                  │              │            │                │參照              │
├─────────┼───────┼──────┼────────┼─────────┤
│嘉義聖馬爾定醫院  │99/05/21      │       420  │健保自費負擔    │                  │
│   （骨科）       │              │            │                │                  │
├─────────┼───────┼──────┼────────┼─────────┤
│嘉義聖馬爾定醫院  │99/06/21      │       440  │掛號費、部分負擔│                  │
│   （骨科）       │              │            │、健保自費負擔  │                  │
├─────────┼───────┼──────┼────────┼─────────┤
│嘉義聖馬爾定醫院  │99/09/10      │       400  │掛號費、部分負擔│                  │
│   （骨科）       │              │            │、健保自費負擔  │                  │
├─────────┼───────┼──────┼────────┼─────────┤
│嘉義聖馬爾定醫院  │99/10/27      │       400  │掛號費、部分負擔│                  │
│   （骨科）       │              │            │、健保自費負擔  │                  │
├─────────┼───────┼──────┼────────┼─────────┤
│台中大里新菩提醫院│99/04/07      │       180  │掛號費、健保部分│                  │
│                  │              │            │負擔            │                  │
├─────────┼───────┼──────┼────────┼─────────┤
│台中大里新菩提醫院│99/04/09      │       180  │掛號費、健保部分│                  │
│                  │              │            │負擔            │                  │
├─────────┼───────┼──────┼────────┼─────────┤
│台中大里新菩提醫院│99/04/20      │       180  │掛號費、健保部分│                  │
│                  │              │            │負擔            │                  │
├─────────┼───────┼──────┼────────┼─────────┤
│國軍台中總醫院附設│99/04/06      │       400  │掛號費、健保部分│                  │
│民眾診療服務處    │              │            │負擔            │                  │
│                  │              │            │                │                  │
├─────────┼───────┼──────┼────────┼─────────┤
│國軍台中總醫院附設│99/05/03      │       420  │掛號費、健保部分│                  │
│民眾診療服務處    │              │            │負擔            │                  │
│                  │              │            │                │                  │
├─────────┼───────┴──────┴────────┴─────────┤
│   合  計         │                    27,405 元                                     │
└─────────┴─────────────────────────────────┘